【裁判字號】    99,訴,777
【裁判日期】    990630
【裁判案由】    給付貨款
【裁判全文】
臺灣桃園地方法院民事判決               99年度訴字第777號
原      告  幸孚預拌混凝土廠股份有限公司
法定代理人  乙○○
訴訟代理人  林涵天
被      告  豪門營造有限公司
法定代理人  丁○○
被      告  甲○○
共      同
訴訟代理人  丙○○
上列當事人間請求給付貨款事件，於民國99年6 月28日言詞辯論
終結，本院判決如下：
    主  文
被告應連帶給付原告新台幣玖拾玖萬仟壹佰玖拾伍元，及自民
國九十九年五月二十八日起至清償日止，按年息百分之五計算之
利息。
訴訟費用由被告連帶負擔。
本判決於原告以新台幣拾萬貳仟元供擔保後，得假執行。
    事實及理由
一、原告起訴主張：被告豪門營造有限公司（下稱被告豪門公司
    ）於民國98年9 月3 日向伊購買預拌混凝土，規格自抗壓強
    度每平方英吋2,000 磅至4,000 磅不等，自98年9 月8 日起
    至99年3 月24日止，購買共計589.5 立方米。詎料被告豪門
    公司為清償99年1 月貨款金額新台幣（下同）45萬8,640 元
    ，所簽發票號為AA0000000 、發票日為99年4 月30日、票面
    金額為45萬8,640 元之支票1 紙，經伊屆期提示竟遭退票而
    不獲清償；被告豪門公司另積欠98年12月及99年2 月貨款共
    計29萬4,735 元，而簽發票號為AA0000000 、發票日為99年
    5 月20日、票面金額為29萬4,700 元之支票1 紙，亦因前紙
    支票遭退票且拒絕往來，而已無兌現之可能；此外，被告豪
    門公司復積欠99年3 月之貨款，共計23萬9,820 元迄未清償
    。綜上，被告豪門公司共積欠99萬3,195 元之貨款，而被告
    甲○○則為被告豪門公司之連帶保證人，自應對上開債務負
    連帶清償責任。爰依買賣及連帶保證之法律關係提起本訴，
    請求被告連帶給付貨款。並聲明：除假執行供擔保金額外，
    如主文第1 項所示等語。
二、被告則辯以：因業主尚未付款，致無法給付貨款與原告，對
    原告請求金額並不爭執，聲明：原告之訴駁回等語。
三、原告上開主張之事實，業據提出與伊所述相符之出貨日報表
    、預拌混凝土訂購單各1 紙、支票2 紙、退票理由單1 紙、
    統一發票4 紙等件為證（見本院卷第6-11頁），且為被告到
    場所不爭執（見本院卷第21頁），堪信屬實。至於被告所辯
    ：因業主尚未付款，致無法給付貨款云云，因此情核屬被告
    與其業主間如何履行其等間另一契約之問題，要與其與原告
    間本件系爭契約無涉，被告自不得以此作為妨礙原告本件請
    求之事由，被告此部分所辯，實屬無據，不足為採。
四、按稱買賣者，謂當事人約定一方移轉財產權於他方，他方支
    付價金之契約。買受人對於出賣人，有交付約定價金及受領
    標的物之義務。又給付有確定期限者，債務人自期限屆滿時
    起，負遲延責任。給付無確定期限者，債務人於債權人得請
    求給付時，經其催告而未為給付，自受催告時起，負遲延責
    任。其經債權人起訴而送達訴狀，或依督促程序送達支付命
    令，或為其他相類之行為者，與催告有同一之效力。遲延之
    債務，以支付金錢為標的者，債權人得請求依法定利率計算
    之遲延利息。數人負同一債務，明示對於債權人各負全部給
    付之責任者，為連帶債務。連帶債務之債權人，得對於債務
    人之全體，同時請求全部之給付，且連帶債務未全部履行前
    ，全體債務人仍負連帶責任，民法第345 條第1 項、第367
    條、第229 條第1 項、第2 項、第233 條第1 項前段、第27
    2 條第1 項、第273 條分別定有明文。經查，本件兩造間既
    有如上之買賣關係，被告豪門公司為買受人，自有交付約定
    買賣價金即系爭貨款予原告之義務，而被告甲○○既為被告
    豪門公司之連帶保證人，亦應負擔連帶清償責任，是原告請
    求被告連帶給付系爭貨款，自屬有據。至於原告起訴狀所載
    訴之聲明第1 項雖未記載「連帶」2 字，惟原告既將被告甲
    ○○同列為被告，且依該起訴狀事實及理由第三項之記載，
    已敘明伊請求被告連帶給付系爭貨款之意旨及請求權基礎，
    應足使被告明瞭原告本件請求之範圍，足認上情顯係出於原
    告之誤（漏）載，尚不影響於被告之防禦及本院認定原告起
    訴之範圍，附此敘明。末依原告上揭所提出之證物所示，本
    件請款日期即為上開各統一發票開立日，依約被告被告豪門
    公司應於請款日開立45日之期票付款，而上開統一發票中最
    後之開立日為99年3 月31日，又本件係於同年5 月19日起訴
    ，足認系爭貨款於本件起訴時均已屆清償期，而原告僅請求
    自起訴狀繕本送達被告之翌日起算之法定遲延利息，自無不
    合。
五、從而，原告依買賣及連帶保證之法律關係，請求被告連帶給
    付原告99萬3,195 元，及自起訴狀繕本送達之翌日即99年5
    月28日（見本院卷第16、17頁）起至清償日止，按年息5%計
    算之利息，為有理由，應予准許。另原告陳明願供擔保，聲
    請宣告假執行，核無不合，爰酌定相當擔保金額予以准許，
    併此敘明。
六、據上論結，本件原告之訴為有理由，依民事訴訟法第85條第
    2 項、第390 條第2 項，判決如主文。
中    華    民    國    99    年    6     月    30    日
                  民事第一庭    法  官  范明達
以上正本係照原本作成
如對本判決上訴，須於判決送達後20日內向本院提出上訴狀。
如委任律師提起上訴者，應一併繳納上訴審裁判費。
中    華    民    國    99    年    7     月    1     日
                                書記官  李心怡

司法院資訊處製作；財團法人民間司法改革基金會備份。
